臺灣板橋地方法院刑事判決　　　　　　100年度簡上字第607號
上　訴　人
即　被　告　謝坤璋
上列上訴人即被告因詐欺案件不服本院100 年度簡字第3119號，
中華民國100 年4 月29日第一審簡易判決（聲請簡易處刑案號：
臺灣板橋地方法院檢察署100 年度偵字第7504號），提起上訴，
暨檢察官移送併案審理（100 年度偵字第13364 號、第10098 號
），本院管轄之第二審合議庭判決如下：
    主  文
上訴駁回。
謝坤璋緩刑貳年，並應於緩刑期間內，如期履行謝坤璋與蔡淑玲
於民國一百年七月二十二日簽訂之「和解筆錄」所載條件（如附
件一所示）。
    事  實 及 理  由
一、本案經本院審理結果，認第一審判決以上訴人即被告謝坤璋
    所為係犯刑法第30條第1 項前段、第339 條第1 項之幫助詐
    欺取財罪，判處拘役59日，如易科罰金，以新臺幣（下同）
    1 千元折算1 日，其認事用法均無違誤，量刑亦屬適當，應
    予維持，並引用如附件二所示第一審刑事簡易判決書所記載
    之事實、證據及理由。
二、上訴人即被告上訴意旨對於被訴事實為有罪之陳述，僅以其
    已與告訴人和解，請求給予緩刑機會等語。
三、按被告既為有罪之陳述，是原審以被告犯罪事實明確，依刑
    事訴訟法第449 條第1 項前段、第3 項，刑法第30條第1 項
    前段、第339 條第1 項、第41條第1 項前段，刑法施行法第
    1 條之1 之規定，並審酌被告之素行，其提供帳戶資料供他
    人詐欺取財，助長詐騙財產犯罪之風氣，增加被害人尋求救
    濟之困難，並擾亂金融交易往來秩序，危害社會正常交易安
    全；兼衡其犯罪之動機、目的、手段、被害人被詐騙之金額
    ，暨被告犯後於偵查中飾詞狡辯、態度不佳等一切情狀，量
    處如前揭之罪刑，並諭知易科罰金之折算標準，其認事用法
    並無違誤，量刑亦屬妥適。上訴人即被告仍執前詞提起本件
    上訴，為無理由，應予駁回。
四、末查，被告前未曾因故意犯罪受有期徒刑以上刑之宣告，有
    臺灣高等法院被告前案紀錄表在卷為憑，其因一時失慮，觸
    犯刑章，事後於本院審理中已坦承犯行，並與被害人於本院
    準備程序中和解成立，且迄本院言詞辯論終結前，已如期履
    行第一期和解金之給付，有本院準備程序筆錄、和解筆錄及
    匯款憑據各1 份附卷可參，是本院認被告經此偵審教訓，當
    知警惕，信無再犯之虞，應以暫不執行其刑為適當，爰併依
    刑法第74條第1 項第1 款之規定，予以宣告緩刑2 年，以勵
    自新。第按「緩刑宣告，得斟酌情形，命犯罪行為人向被害
    人支付相當數額之財產或非財產上之損害賠償。」，刑法第
    74條第2 項第3 款亦定有明文，本件被告既需向本案被害人
    蔡淑玲履行如附件一所示和解筆錄所記載之事項，為確保被
    告能如期履行上揭條件，以維被害人權益，爰考量上開各項
    情狀後，認於被告謝坤璋緩刑期間課予上開如附件一所示之
    負擔，乃為適當，是併予宣告之。
五、又臺灣板橋地方法院檢察署檢察官移送該署100 年度偵字第
    13364 號、第10098 號被告涉嫌幫助詐欺罪嫌之併案審理部
    分，因與本案已起訴之事實部分相同，屬於單純一罪，為事
    實上一罪之單一性案件，原即為起訴效力所及，自應併予審
    理，附此敘明。
據上論斷，應依刑事訴訟法第455 條之1 第1 項、第3 項、第36
8 條、第373 條，刑法第74條第1 項第1 款、第2 項第3 款，判
決如主文。
本案經檢察官吳孟竹到庭執行職務。
中    華    民    國   100    年    8     月    26    日
                  刑事第九庭  審判長法  官  李幼妃
                                    法  官  張紹省
                                    法  官  鄭凱文
以上正本證明與原本無異。
本件不得上訴。
                                    書記官  陳筱惠
中    華    民    國  100     年    8     月    29    日
附件一
被告謝坤璋願給付原告蔡淑玲8 萬元，給付方法為：自100 年8
月15日起，按月於每月15日前各給付1 萬元予原告，至101 年3
月15日全數給付完畢止，如一期不按時履行，視為全部到期。
附錄本案論罪科刑法條全文：
中華民國刑法第339條
（普通詐欺罪）
意圖為自己或第三人不法之所有，以詐術使人將本人或第三人之
物交付者，處 5 年以下有期徒刑、拘役或科或併科 1 千元以下
罰金。
以前項方法得財產上不法之利益或使第三人得之者，亦同。
前二項之未遂犯罰之。
中華民國刑法第30條
（幫助犯及其處罰）
幫助他人實行犯罪行為者，為幫助犯。雖他人不知幫助之情者，
亦同。
幫助犯之處罰，得按正犯之刑減輕之。